hu: Áttételi arány: 1:1; 3:1; 4.1:1; 4.5:1; 4.9:1; 4:1; 5.1:1; 5.2:1; 5.5:1; 6:1; 7.2:1; 7:1; Egyéb
nl: Versnellingsverhouding: 1:1; 3:1; 4.1:1; 4.5:1; 4.9:1; 4:1; 5.1:1; 5.2:1; 5.5:1; 6:1; 7.2:1; 7:1; Andere
el: Αναλογία γραναζιών: 1:1; 3:1; 4.1:1; 4.5:1; 4.9:1; 4:1; 5.1:1; 5.2:1; 5.5:1; 6:1; 7.2:1; 7:1; Άλλο
it: Rapporto di recupero: 1:1; 3:1; 4.1:1; 4.5:1; 4.9:1; 4:1; 5.1:1; 5.2:1; 5.5:1; 6:1; 7.2:1; 7:1; Altro
fr: Rapport de vitesse: 1:1; 3:1; 4.1:1; 4.5:1; 4.9:1; 4:1; 5.1:1; 5.2:1; 5.5:1; 6:1; 7.2:1; 7:1; Autre
ko: 기어비: 1:1; 3:1; 4.1:1; 4.5:1; 4.9:1; 4:1; 5.1:1; 5.2:1; 5.5:1; 6:1; 7.2:1; 7:1; 기타
zh-CN: 齿轮比: 1:1; 3:1; 4.1:1; 4.5:1; 4.9:1; 4:1; 5.1:1; 5.2:1; 5.5:1; 6:1; 7.2:1; 7:1; 其他
pt-PT: Relação de transmissão: 1:1; 3:1; 4.1:1; 4.5:1; 4.9:1; 4:1; 5.1:1; 5.2:1; 5.5:1; 6:1; 7.2:1; 7:1; Outro
cs: Převodový poměr: 1:1; 3:1; 4.1:1; 4.5:1; 4.9:1; 4:1; 5.1:1; 5.2:1; 5.5:1; 6:1; 7.2:1; 7:1; Jiné
ja: ギア比: 1:1; 3:1; 4.1:1; 4.5:1; 4.9:1; 4:1; 5.1:1; 5.2:1; 5.5:1; 6:1; 7.2:1; 7:1; その他
sk-SK: Prevodový pomer: 1:1; 3:1; 4.1:1; 4.5:1; 4.9:1; 4:1; 5.1:1; 5.2:1; 5.5:1; 6:1; 7.2:1; 7:1; Iné
th: อัตราทดเกียร์: 1:1; 3:1; 4.1:1; 4.5:1; 4.9:1; 4:1; 5.1:1; 5.2:1; 5.5:1; 6:1; 7.2:1; 7:1; อื่นๆ
ro-RO: Raport transmisie: 1:1; 3:1; 4.1:1; 4.5:1; 4.9:1; 4:1; 5.1:1; 5.2:1; 5.5:1; 6:1; 7.2:1; 7:1; Altele
tr: Dişli Oranı: 1:1; 3:1; 4.1:1; 4.5:1; 4.9:1; 4:1; 5.1:1; 5.2:1; 5.5:1; 6:1; 7.2:1; 7:1; Diğer
pl: Przełożenie przekładni: 1:1; 3:1; 4.1:1; 4.5:1; 4.9:1; 4:1; 5.1:1; 5.2:1; 5.5:1; 6:1; 7.2:1; 7:1; Inne
da: Gearforhold: 1:1; 3:1; 4.1:1; 4.5:1; 4.9:1; 4:1; 5.1:1; 5.2:1; 5.5:1; 6:1; 7.2:1; 7:1; Andet
nb: Girutveksling: 1:1; 3:1; 4.1:1; 4.5:1; 4.9:1; 4:1; 5.1:1; 5.2:1; 5.5:1; 6:1; 7.2:1; 7:1; Annet
hr-HR: Prijenosni omjer: 1 : 1; 3 : 1; 4.1:1; 4.5:1; 4.9:1; 4 : 1; 5.1:1; 5.2:1; 5.5:1; 6 : 1; 7.2:1; 7 : 1; Ostalo
ru: Передаточное число: 1:1; 3:1; 4.1:1; 4.5:1; 4.9:1; 4:1; 5.1:1; 5.2:1; 5.5:1; 6:1; 7.2:1; 7:1; Другой
fi: Välityssuhde: 1:1; 3:1; 4.1:1; 4.5:1; 4.9:1; 4:1; 5.1:1; 5.2:1; 5.5:1; 6:1; 7.2:1; 7:1; Muu
es: Relación de transmisión: 1:1; 3:1; 4.1:1; 4.5:1; 4.9:1; 4:1; 5.1:1; 5.2:1; 5.5:1; 6:1; 7.2:1; 7:1; Otros
zh-TW: 齒輪比: 1:1; 3:1; 4.1:1; 4.5:1; 4.9:1; 4:1; 5.1:1; 5.2:1; 5.5:1; 6:1; 7.2:1; 7:1; 其他
bg-BG: Съотношение на зъбното колело: 1:1; 3:1; 4.1:1; 4.5:1; 4.9:1; 4:1; 5.1:1; 5.2:1; 5.5:1; 6:1; 7.2:1; 7:1; Други
vi: Tỉ số truyền: 1:1; 3:1; 4.1:1; 4.5:1; 4.9:1; 4:1; 5.1:1; 5.2:1; 5.5:1; 6:1; 7.2:1; 7:1; Khác
en: Gear ratio: 1:1; 3:1; 4.1:1; 4.5:1; 4.9:1; 4:1; 5.1:1; 5.2:1; 5.5:1; 6:1; 7.2:1; 7:1; Other
de: Übersetzung: 1:1; 3:1; 4.1:1; 4.5:1; 4.9:1; 4:1; 5.1:1; 5.2:1; 5.5:1; 6:1; 7.2:1; 7:1; Sonstiges
sl-SI: Prestavno razmerje: 1:1; 3:1; 4.1:1; 4.5:1; 4.9:1; 4:1; 5.1:1; 5.2:1; 5.5:1; 6:1; 7.2:1; 7:1; Drugo
lt-LT: Pavarų perdavimo santykis: 1:1; 3:1; 4.1:1; 4.5:1; 4.9:1; 4:1; 5.1:1; 5.2:1; 5.5:1; 6:1; 7.2:1; 7:1; Kita
pt-BR: Relação de transmissão: 1:1; 3:1; 4.1:1; 4.5:1; 4.9:1; 4:1; 5.1:1; 5.2:1; 5.5:1; 6:1; 7.2:1; 7:1; Outro
sv: Växelförhållande: 1:1; 3:1; 4.1:1; 4.5:1; 4.9:1; 4:1; 5.1:1; 5.2:1; 5.5:1; 6:1; 7.2:1; 7:1; Övrigt